# 重组会计处理

提问人：我爱蜂蜜加糖 时间：2018-06-20 10:05:20
求助陈老师， 背景：A公司为国有集团公司，B、C公司为A公司子公司,D公司为A公司联营企业，目前的方案是B公司吸收合并C公司和D公司，重组过程中B、C、D公司都需要评估，B公司吸收合并C公司和D公司后，按照公允价值从新计算股权，实收资本基本为简单加总，A公司合并层面，A公司母公司层面，B公司合并层面、B公司母公司层面分别如何处理呀？

回答人：chenyiwei
1 、A的个别报表层面：无需特殊处理，将对C的投资成本并入对B的投资账面价值即可。 2 、A的合并报表层面：体现为一项通过分步实现的非同一控制下合并取得对原联营企业D的控制权的交易。需对原持有的D的联营企业股权按公允价值重新计量。合并对价形式为子公司B的股权。对于原持有D的其他股份的股东转为持有B的股权，需在合并报表层面体现权益性/交易影响，调整权益的金额=（B、C的净资产账面价值+D的净资产公允价值（含商誉））吸收合并后 A 对 B 的持股比例 -B 、 C 的净资产账面价值A在合并前对B、C的持股比例。 3 、B公司合并层面（假设B还有其他子公司，需编制合并报表）：对C的吸收合并按同一控制下合并处理，需追溯重述前期比较数据；对D的合并按非同一控制下合并处理。